【裁判字號】    97,易,1421
【裁判日期】    970522
【裁判案由】    傷害等
【裁判全文】
臺灣臺中地方法院刑事判決              97年度易字第1421號
公  訴  人  臺灣臺中地方法院檢察署檢察官
被      告  乙○○
選任辯護人  方鴻枝  律  師
上列被告因傷害等案件，經檢察官提起公訴（97年度偵字第5615
號），本院判決如下：
    主    文
本件公訴不受理。
    理    由
一、公訴意旨如起訴書所載（詳附件）。
二、按告訴乃論之罪，其告訴經撤回者，應諭知不受理之判決，
    並得不經言詞辯論為之，此為刑事訴訟法第303 條第3 款、
    第307 條所明定。本件被告乙○○經檢察官以其涉犯刑法第
    277 條第1 項之傷害罪及第354 條之毀損器物罪提起公訴，
    依照同法第287 條前段及第357 條之規定均屬告訴乃論之罪
    ，茲經告訴人甲○○於本院準備程序中當庭表示撤回告訴，
    有本院民國97年5 月21日準備程序筆錄及撤回告訴狀在卷可
    稽，爰不經言詞辯論，諭知不受理之判決。
據上論斷，應依刑事訴訟法第303 條第3 款，第307 條，判決如
主文。
中    華    民    國    97    年    5     月    22    日
                  刑事第九庭    法  官  楊萬益
上正本證明與原本無異。
如不服本判決，應於收受送達後10日內向本院提出上訴書狀（應
敘述具體理由並附繕本）。
上訴書狀如未敘述理由，應於上訴期間屆滿後20日內補提理由書
於本院。
                                書記官  譚系媛
中    華    民    國    97    年    5     月    22    日
附  件
臺灣臺中地方法院檢察署檢察官起訴書                  興股
                                      97年度偵字第5615號
    被      告  乙○○  男  71歲（民國○○年○月○○日生）
                        住臺中市○區○○路1段73號
                        國民身分證統一編號：Ｚ000000000號
上列被告因傷害等案件，業經偵查終結，認應提起公訴，茲敘述
犯罪事實及證據並所犯法條如下：
        犯罪事實
一、乙○○於民國96年8 月26日上午9 時50分許，在臺中市西屯
    區○○○路○ 段158 號「普濟寺」大殿內，因甲○○與乙○
    ○之妹賴春秀就入殿之事起爭執，甲○○手持照相機及錄音
    機欲蒐證，乙○○見狀竟徒手撥打甲○○之左手，致甲○○
    左手及手腕受有扭傷及拉傷，並致甲○○手持之照相機及錄
    音機摔落在地，其照相機並之鏡頭與主機板受有損壞。
二、案經甲○○訴由臺中市警察局第六分局報告偵辦。
        證據並所犯法條
一、訊據被告乙○○矢口否認有何上開犯行，辯稱略以：「我沒
    有罵她，手也沒有撥到她的手。當時有警員在場，如果我傷
    害她，警察會處理」云云。惟查，上開之犯行，有行政院國
    軍退除役官兵輔導委員會臺中榮民總醫院診斷證明書及新宇
    科技股份有限公司出具之維修單等附卷可稽。而證人即臺中
    市警察局第六分局警員程文人於本署證稱略以：「當天進入
    大殿後，甲○○看到賴春秀在大殿大哭，甲○○拿照相機及
    錄音機蒐證，這段期間，甲○○與乙○○、賴春秀互有口角
    ，乙○○就近身用手撥開乙○○的照相機及錄音機，乙○○
    的手有碰到甲○○的身體，應該是有撥到手，只是這段時間
    太快了，是一瞬間的事情。」等語。並參以被告乙○○於警
    詢時供稱略以：「我是揮手不小心打到她手中的相機，我沒
    有打她」、「當時我在普濟寺大殿內回頭看到有一名女子拿
    著照相機，看到閃光燈的同時，我將右手順勢往照相機揮，
    照相機掉落；她又撿起照相機又欲再照，我不曉得她有沒有
    再照，當時也沒告知我她的相機已毀壞，後來他就往回走，
    我在現場拜完後就離去」等語，與證人程文人所證之情節相
    符，則證人程文人之證言應堪採信。是被告乙○○事後所辯
    ，無非卸責之詞，應不足信。本件事證明確，被告犯行堪以
    認定。
二、核被告所為，係犯刑法第277 條第1 項之傷害罪嫌，及同法
    第354 條毀損罪嫌。被告所犯上開2 罪間，係一行為觸犯數
    罪名，屬想像競合，應從一重之傷害罪處斷。
三、依刑事訴訟法第251條第1項提起公訴。
    此致
臺灣臺中地方法院
中    華    民    國    97    年    3     月    17    日
                              檢  察  官   王文和
本件正本證明與原本無異
中    華    民    國    97    年    3     月    24    日
                              書  記  官   顏淳修
參考法條：
中華民國刑法第277條（普通傷害罪）
傷害人之身體或健康者，處3 年以下有期徒刑、拘役或1 千元以
下罰金。
犯前項之罪因而致人於死者，處無期徒刑或7 年以上有期徒刑；
致重傷者，處3 年以上10年以下有期徒刑。
中華民國刑法第354條（毀損器物罪）
毀棄、損壞前二條以外之他人之物或致令不堪用，足以生損害於
公眾或他人者，處2 年以下有期徒刑、拘役或5 百元以下罰金。


司法院資訊處製作；財團法人民間司法改革基金會備份。
